臺灣高雄地方法院民事裁定
111年度全字第188號
聲  請  人  合作金庫商業銀行股份有限公司

法定代理人  雷仲達  
訴訟代理人  葉峰銘  
相  對  人  三晰企業有限公司


法定代理人  賴顓靖  
相  對  人  林士哲  

            陳崑龍  


上列當事人間請求清償借款事件，聲請人聲請假扣押事件，本院
裁定如下：
    主  文
聲請人以新臺幣壹佰玖拾玖萬元或同額一０二年度甲類第三期中
央政府建設公債為相對人供擔保後，得對於相對人之財產於新臺
幣伍佰玖拾伍萬參仟元之範圍內為假扣押。
相對人如以新臺幣伍佰玖拾伍萬參仟元為聲請人供擔保或將之提
存後，得免為或撤銷假扣押。
聲請訴訟費用由相對人連帶負擔。
    理  由
一、聲請意旨略以：相對人三晰企業有限公司（下稱三晰公司）
    前邀相對人林士哲、陳崑龍為連帶保證人，於民國111年3月
    25日向聲請人借款合計新臺幣（下同）600萬元，嗣未依約
    清償，全部債務已視為到期，尚積欠本金595萬3000元及利
    息、違約金，聲請人得請求相對人連帶給付。又相對人屢經
    催討，迄未清償，上述借款債務復無任何擔保，三晰公司積
    欠全體金融機構借款達980萬9000元，並因存款不足經通報
    為票據拒絕往來戶，而林士哲曾表示因債務龐大已無力清償
    ，無法繼續經營，故三晰公司已盤讓並變更負責人，至陳崑
    龍所留存之手機號碼，現為空號，且另積欠聲請人保證債務
    逾期未償。相對人已瀕臨無資力，而難以清償債務，如不予
    假扣押，有日後不能或甚難執行之虞，願以同額102年度甲
    類第3期中央政府建設公債供擔保，請准就相對人所有之財
    產於595萬3000元之範圍內，予以假扣押等語。
二、按債權人就金錢請求或得易為金錢請求之請求，欲保全強制
    執行者，得聲請假扣押；假扣押，非有日後不能強制執行或
    甚難執行之虞者，不得為之；請求及假扣押之原因，應釋明
    之；前項釋明如有不足，而債權人陳明願供擔保或法院認為
    適當者，法院得定相當之擔保，命供擔保後為假扣押，民事
    訴訟法第522 條第1 項、第523 條第1 項、第526 條第1 項
    、第2 項分別定有明文。故債權人聲請假扣押，應就其請求
    及假扣押之原因加以釋明，兩者缺一不可。若債權人就其請
    求及假扣押之原因已有釋明，雖有不足，惟其陳明願供擔保
    者，法院即應為命供擔保後假扣押之裁定。又所謂假扣押之
    原因，則係指有日後不能強制執行或甚難執行之虞，即足當
    之，並不限於債務人浪費財產、增加負擔或就財產為不利之
    處分，致瀕臨無資力狀態，或有移往遠地、逃匿或隱匿財產
    等情形，倘債務人對債權人應給付之金錢或得易為金錢請求
    之債權，經催告後仍斷然堅決拒絕給付，且債務人現存之既
    有財產，已瀕臨成為無資力之情形，或與債權人之債權相差
    懸殊，將無法或不足清償滿足該債權，在一般社會之通念上
    ，可認其將來有不能強制執行或甚難執行之虞情事時，亦應
    涵攝在內。至所稱釋明，乃謂當事人提出能即時調查之證據
    ，使法院就其主張之事實，得生薄弱之心證，信其大概如此
    而言。債權人聲請假扣押，就假扣押之原因，絲毫未提出能
    即時調查之證據以釋明者，固應駁回其聲請，惟假扣押之原
    因如經釋明而有不足，法院仍得命供擔保以補其釋明之不足
    ，准為假扣押。
三、經查：
　㈠關於假扣押之請求，聲請人主張三晰公司前邀林士哲、陳崑
    龍為連帶保證人向其借款，嗣未依約清償，全部債務視為到
    期，其得請求相對人連帶給付本金595萬3000元及利息、違
    約金等情，業據其提出借據、授信約定書、連帶保證書、放
    款相關貸放及保證資料查詢單、放款帳務資料查詢單、催告
    函及郵件（退回）回執為證，堪認聲請人已釋明其聲請假扣
    押之請求。聲請人已對相對人起訴請求清償借款，現由本院
    111年度訴字第1155號受理在案，亦屬本院職務上已知。
　㈡關於假扣押之原因，聲請人以前揭情詞，主張相對人有日後
    不能執行或甚難執行之虞等節，亦有提出催收記錄表、催告
    函、郵件（退回）回執、財團法人金融聯合徵信中心查詢資
    料、經濟部商工登記公示資料、票據交換所拒絕往來資料為
    憑。大概可知，三晰公司積欠全體金融機構借款達980萬900
    0元，並因存款不足經通報為票據拒絕往來戶，且有變更負
    責人（借款時為林士哲）情事，聲請人寄發催告函，均遭退
    回，以電話聯繫林士哲，其表示無力清償，陳崑龍所留電話
    為空號，即三晰公司資力及信用狀況俱有狀況，而連帶保證
    人坦言無力清償甚至無法聯繫，依一般社會通念，足認，聲
    請人就日後不能強制執行或甚難執行之虞之假扣押原因，已
    為釋明，固有未足，但究非絲毫未予釋明，其既已陳明願供
    擔保，以補釋明之不足。揆諸前揭規定及說明，自得定相當
    之擔保准許之。
四、法院定擔保金額而為准許假扣押之裁定者，該項擔保乃為保
    障受擔保利益人可能因不當假扣押受有損害而設，即備供受
    擔保利益人因假扣押所受損害之賠償，爰審酌假扣押之請求
    金額595萬3000元，並衡以目前社會環境及經濟狀況等一切
    情形，爰酌定聲請人以199萬元或同額「102年度甲類第三期
    中央政府建設公債」債票為擔保，准許其對相對人之財產於
    595萬3000元範圍內為假扣押，併依民事訴訟法第527 條規
    定，諭知相對人如為聲請人供擔保595萬3000元或將之提存
    後，得免為或撤銷假扣押。
五、據上論結，本件聲請為有理由，爰裁定如主文。
中　　華　　民　　國　　111 　年　　9 　　月　　23　　日
                  民事第二庭    法　官　陳宛榆
正本係照原本作成。
如不服本裁定應於送達後10日內向本院提出抗告狀，並繳納裁判
費新台幣1,000元。
中　　華　　民　　國　　111 　年　　9 　　月　　23　　日
                              書記官　張家瑜
附註：
一、債權人收受本裁定正本後已逾30日者，不得聲請執行。
二、債權人依本裁定辦理提存後，應另行具狀並預繳執行費用，
    聲請執行。